---
title: "Lab02"
author: "Matheus Soares - RA:277210"
format: typst
editor: visual
---

## Pacotes utilizados

```{r}
library(dplyr)
library(readr)
library(ggcal)
library(ggplot2)
```

## Questão 1 - Estatísticas suficientes

O que queremos no final é um **percentual** (proporção de voos atrasados).
Uma proporção só precisa de duas coisas para ser calculada, não importa o
tamanho do lote de dados:

- `n_atrasados`: quantos voos tiveram `ARRIVAL_DELAY > 10`
- `n_total`: quantos voos existem no grupo (dia/mês/cia)

Com esses dois números dá pra calcular `Perc = n_atrasados / n_total`.

## Questão 2 - Função `getStats`

```{r}
getStats <- function(input, pos){

  input %>%
    filter(AIRLINE %in% c("AA", "DL", "UA", "US")) %>%
    filter(!is.na(ARRIVAL_DELAY), !is.na(DAY), !is.na(MONTH), !is.na(AIRLINE)) %>%
    group_by(DAY, MONTH, AIRLINE) %>%
    summarise(
      n_atrasados = sum(ARRIVAL_DELAY > 10),
      n_total     = n(),
      .groups = "drop"
    )

}
```


## Questão 3 - Leitura em chunks com `read_csv_chunked`

```{r}
lista_resultados <- list()

minha_callback <- function(x, pos){
  lista_resultados[[length(lista_resultados) + 1]] <<- getStats(x, pos)
}

read_csv_chunked(
  file       = "flights.csv",
  callback   = DataFrameCallback$new(minha_callback),
  chunk_size = 100000,
  col_types  = cols_only(
    MONTH         = col_integer(),
    DAY           = col_integer(),
    AIRLINE       = col_character(),
    ARRIVAL_DELAY = col_double()
  )
)

stats_parcial <- bind_rows(lista_resultados)
```

## Questão 4 - Função `computeStats`

```{r}
computeStats <- function(stats){

  stats %>%
    group_by(AIRLINE, MONTH, DAY) %>%
    summarise(
      n_atrasados = sum(n_atrasados),
      n_total     = sum(n_total),
      .groups = "drop"
    ) %>%
    mutate(
      Data = as.Date(paste(2015, MONTH, DAY, sep = "-")),
      Perc = n_atrasados / n_total
    ) %>%
    rename(Cia = AIRLINE) %>%
    select(Cia, Data, Perc)

}

stats_final <- computeStats(stats_parcial)
```

## Questão 5 - Mapas de calor tipo calendário (`ggcal`)

```{r}

pal <- scale_fill_gradient(low = "blue", high = "red")

baseCalendario <- function(stats, cia){

  sub <- stats %>% filter(Cia == cia)

  ggcal(sub$Data, sub$Perc)

}

cAA <- baseCalendario(stats_final, "AA")
cDL <- baseCalendario(stats_final, "DL")
cUA <- baseCalendario(stats_final, "UA")
cUS <- baseCalendario(stats_final, "US")
```

### American Airlines (AA)

```{r}
cAA + pal + ggtitle("Percentual de atrasos - American Airlines (AA)")
```

### Delta Air Lines (DL)

```{r}
cDL + pal + ggtitle("Percentual de atrasos - Delta Air Lines (DL)")
```

### United Airlines (UA)

```{r}
cUA + pal + ggtitle("Percentual de atrasos - United Airlines (UA)")
```

### US Airways (US)

```{r}
cUS + pal + ggtitle("Percentual de atrasos - US Airways (US)")
```


## Hora:
```{r}
Sys.setenv(TZ = "America/Sao_Paulo")
Sys.time()
```

